en: Banjo pickup configuration: Magnetic; None; Piezo; Other
sk-SK: Konfigurácia snímača bendža: Magnetické; Žiadna; Piezo; Iná
zh-TW: 斑鳩琴拾音器配置: 磁性; 無; 壓電; 其他
nl: Banjo pickupconfiguratie: Magnetisch; Geen; Piëzo; Overig
hu: Bendzsó hangszedő-konfiguráció: Mágneses; Nincs; Piezo; Egyéb
sv: Banjo-pickup: Magnetisk; Ingen; Piezo; Övrigt
ru: Конфигурация звукоснимателя банджо: Магнитный; Нет; Пьезо; Другое
zh-CN: 班卓琴拾音器配置: 磁性; 无; 压电式; 其他
da: Konfiguration af banjo-pickup: Magnetisk; Ingen; Piezo; Andet
pt-PT: Configuração do pickup do banjo: Magnético; Nenhuma; Piezo; Outra
es: Configuración de pastillas del banjo: Magnética; Ninguna; Piezoeléctrica; Otra
de: Pickup-Konfiguration des Banjos: Magnetisch; Keine; Piezo; Sonstige
vi: Cấu hình bộ thu âm banjo: Từ tính; Không có; Áp điện; Khác
hr-HR: Konfiguracija pickupa za bendžo: Magnetski; Ništa; Piezo; Ostalo
sl-SI: Konfiguracija odjemnikov zvoka za banjo: Magnetni; Brez; Piezo; Drugo
nb: Banjo hentekonfigurasjon: Magnetisk; Ingen; Piezo; Annet
pl: Konfiguracja przetworników banjo: Magnetyczny; Brak; Piezo; Inne
pt-BR: Configuração do captador do banjo: Magnético; Nenhum; Piezo; Outro
lt-LT: Banjo atsiėmimas konfigūracija: Magnetinis; Nėra; Pjezoelektrinis; Kita
it: Configurazione Banjo libero: Magnetico; Nessuno; Piezo; Altro
el: Διαμόρφωση μαγνήτη (pickup) Banjo: Μαγνητικός; Καμία; Πιεζοηλεκτρικός; Άλλη
ja: Banjo受取設定: マグネティック; なし; ピエゾ; その他
ko: 반조 픽업 구성: 마그네틱; 없음; 피에조; 기타
bg-BG: Конфигурация на пикъпа на банджото: Магнитна; Няма; Пиезо; Друго
cs: Konfigurace snímačů banja: Magnetický; Žádný; Piezoelektrický; Jiné
ro-RO: Configurația pickupului banjoului: Magnetic; Niciunul; Piezo; Altele
fr: Configuration des micros de banjo: Magnétique; Aucun; Piézo; Autre
fi: Banjon mikrofonikokoonpano: Magneettinen; Ei mitään; Pietso; Muu
th: รูปแบบการติดตั้งปิ๊กอัพแบนโจ: แม่เหล็ก; ไม่มี; เปียโซ; อื่นๆ
tr: Banjo manyetik sistemi: Manyetik; Yok; Piezo; Diğer